臺灣臺北地方法院刑事判決　　　　　　　九十一年度易字第三六三號
　　公　訴　人　臺灣臺北地方法院檢察署檢察官
　　被　　　告　甲○○　女三十.
右列被告因業務侵占案件，經檢察官提起公訴（九十年度偵字第二一九一一號），本
院判決如左：
    主      文
甲○○無罪。
    理      由
一、公訴意旨略以：
    甲○○係告訴人台祥食品股份有限公司（下稱台祥公司）下游經銷商，竟意圖為
    自己不法之所有，於民國八十七年四月間，甲○○向台祥公司借用一部中華匯豐
    公司車號ＯＣ－九八二二號自用小貨車（引擎號碼為三Ｇ八二－Ｈ一六八五０號
    ），詎雙方終止經銷商合約後，甲○○竟不交還該車，反將該車據為己用，並將
    車牌卸下掛在一部福特六和自用小貨車上，嗣於九十年五月十七日上午九時二分
    許，該部福特六和自用小貨車在台北市○○○路○段一四八號前，因在道路收費
    停車場所停車，不依規定繳費，遭台北市停車管理處逕行舉發，告訴人始得知上
    情。案經台祥公司訴由報請偵辦，被告甲○○涉有刑法業務侵占犯行等語。
二、公訴人以被告有右揭犯行，係以（一）告訴人之指訴全部犯罪事實。（二）證人
    乙  ○證稱被告借用該車並持有該車。（三）該車確為台祥公司所有。（四）福
    特六和自用小貨車違規照片，可證被告將該車車牌改掛於福特六和自用小貨車上
    ，對福特車有管領力之事實。（五）被告於八十九年六月八日在本院新店簡易庭
    八十九年度店簡字第二八八號給付貨款事件辯論中，坦承伊借用系爭車輛一個月
    即無法使用，未說明何時返還等情，足證被告確有借用該車之事實為其論據。
三、訊據被告否認右揭犯行，辯稱：伊本來要向台祥公司借車，但因乙  ○帶來的車
    太老舊，底盤已有破洞，所以決定不借，要乙  ○開回去，因邱  證家住附近，
    所以也沒馬上開走，伊從未借用該車，如有借車，為何沒借據。過幾天，伊發現
    該車還是停在原位未開回，伊又通知乙  ○，他說他會處理，伊在簡易庭所講的
    原意不是如筆錄所載，事實上伊是說乙  ○說該車要借伊一個月，而非伊已借用
    該車一個月後無法使用，才告知不借，因為沒有借，當然不會說何時還。況伊自
    己有車，伊向台祥公司都是訂購保久乳，不是鮮奶，不需要台祥公司的冷凍車（
    系爭車輛為有冷凍設備的冷凍車）送貨給客戶，不必向台祥公司借車等語。
四、經查被告於本院八十八年度訴字第二八一七號給付貨款事件中，已否認向台祥公
    司借車（見附於本院八十九年度店簡字第二八八號卷內之該判決書第八頁），在
    該事件中，告訴人何以未以台祥公司負責人之身分向被告要回本件台祥公司之車
    輛（有訴訟經濟之利益），再以台祥公司與被告間之往來，均有契約書、收據或
    送貨單為憑，而該車既尚能行駛，且車內有冷凍設備，至少有數萬元之價值，書
    寫借據對被告及乙  ○又無難事，何以竟未立借據。而乙  ○是否有將系爭車輛
    借與被告，因乙  ○為當事人，有密切利害關係，且被告在前揭給付貨款事件中
    抗辯支付台祥公司之保證金新台幣三十萬元部分，乙  ○於該事件中僅承認收到
    二十萬元等情，該二十萬元並未退還，致生該保證金與被告於該事件中應給付之
    貨款是否得抵銷之問題，故證人乙  ○之證言未必可信。尤以被告於八十七年十
    二月七日至八十九年十一月二十八日之間有輛ＤＬ－四六二八號紅色中華箱式小
    客貨車為被告所有，如被告有向台祥公司借用系爭車輛，其顯無再去購買ＤＬ－
    四六二八號箱型車之必要，況依告訴人所言，被告係向台祥公司購買大量鮮乳，
    須有冷凍設備之貨車，故向台祥公司借用系爭車輛，惟查告訴人提不出被告有向
    台祥公司購買大批鮮乳之訂貨單（僅有一次在台糖公司推廣試飲時，有較大量之
    訂購，被告陳稱係由台祥公司直接送貨至台糖公司），告訴人所提出者大部分均
    為不須冷凍設備之保久乳，僅有零星少量之鮮乳，顯見被告辯稱伊無使用冷凍車
    之必要符合事實。
五、綜上所述，本件除告訴人之指訴外，僅有證人乙  ○之證詞，其證詞因乙  ○與
    本件有密切利害關係，且其借車給被告竟未取據，與其與被告之往來均有簽名取
    據不合，其證言難以採信外，僅有被告於簡易庭應訊中之筆錄曾有被告坦承向乙
      ○借車之證據，惟該證據因與之前被告於另案中否認借用系爭車輛不符，且被
    告在簡易庭筆錄以外所供，均否認借用系爭車輛，故被告辯稱簡易庭筆錄中所載
    非其本意，應可採信（該次筆錄之錄音帶未附在卷內，應已滅失無從勘驗）而單
    憑告訴人之指訴，實不足以認定被告有公訴人所指之犯行，按犯罪事實應依證據
    認定之，無證據不得推定其犯罪事實。又不能證明被告犯罪者，應諭知無罪之判
    決，刑事訴訟法第一百五十四條、第三百零一條第一項分別定有明文。本件依卷
    內事證，不能證明被告犯罪，已如前述，本院又查無其他積極事證以證明被告有
    何犯行，自應依法諭知被告無罪。
據上論斷，應依刑事訴訟法第三百零一條第一項判決如主文。
本案經檢察官蔡名堯到庭執行職務
中      華      民      國      九十一      年    十二    月     十     日
                                      臺灣臺北地方法院刑事第一庭
                                          法  官  劉  亭  柏
右正本證明與原本無異。
如不服本判決，應於判決送達後十日內，向本院提出上訴狀。
                                          書記官  羅  欣  宜
中      華      民      國      九十一      年    十二    月     十七   日
